【裁判字號】    96,交上訴,216
【裁判日期】    970417
【裁判案由】    公共危險等
【裁判全文】
臺灣高等法院刑事判決               96年度交上訴字第216號
    上  訴  人
    即  被  告  乙○○
    義務辯護人  扶助律師蔡宜真律師
上列上訴人因公共危險等案件，不服臺灣基隆地方法院96年度交
訴字第23號，中華民國96年10月31日第一審判決（起訴案號：臺
灣基隆地方法院檢察署96年度偵字第4278號），提起上訴，本院
判決如下：
    主  文
上訴駁回。
    事  實
一、乙○○明知服用酒類過量會導致反應遲鈍、注意力減低之結
    果，若駕駛動力交通工具行駛於馬路上，發生車禍之危險性
    遠較正常時高，猶於民國96年8月8日12時許，在臺北縣平溪
    鄉租屋處飲用啤酒約2瓶後，已達反應較為遲緩， 注意能力
    減低，而不能安全駕駛動力交通工具之狀態，仍駕駛車牌號
    碼6A-0637號自小客車外出，嗣於同日13時54分許， 途經臺
    北縣平溪鄉縣60.2公里由平溪往石碇方向車道， 本
    應注意車前狀況謹慎行駛，且在劃有分向限制線之路段不得
    駛入來車之車道，而當時並無不能注意之情形，應注意、能
    注意而疏未注意車前狀況，又未遵守不得超越分向限制線之
    規定，任意駕駛車輛越過道路中央之分向限制線，適丙○○
    駕駛車牌號碼738-AAH號機車 由石碇往平溪方向在規定車道
    內行駛而來。丙○○乍見對向車道自小客車違規超越中央分
    向限制線而進入自己遵行之車道已無從閃避，致機車輪胎與
    自小客車保險桿發生輕微撞擊，丙○○因而人車倒地導致左
    腳挫傷。丙○○隨即爬起上前攔阻乙○○駕車離去，而同行
    在前之機車騎士甲○○亦停下機車回頭協助照相蒐證。乙○○下車後走向甲○○，基於傷害之犯意，趁甲○○不注意之
    際持不詳之利器之刺向甲○○，造成甲○○腹部穿刺傷之傷
    害，乙○○則趁隙駕車逃離現場。警方據報至現場處理，並
    通報圍捕，遂於同日14時40分許， 在臺北縣石碇鄉國道5號
    北上2公里處攔獲乙○○及所駕駛之自小客車，經2度測試乙○○呼氣中酒精含量，結果分別為0.59及為0.54MG/L。（所
    犯公共危險、過失傷害罪部分，業據原審分別判處罪刑，被
    告上訴後又撤回上訴確定）。
二、案經告訴人丙○○及甲○○訴由臺北縣政府警察局瑞芳分局
    報告偵辦。
      理  由
一、訊據被告乙○○固坦承有駕駛6A-0637號 自小客車於上開時
    地，違規肇事致告訴人丙○○受傷，惟矢口否認有持刀傷害
    告訴人甲○○及駕車逃離現場之情事，辯稱：伊沒有傷害告
    訴人甲○○，當時伊下車要看丙○○，但他們一群人圍著他
    吆喝，不讓伊走，當時伊很害怕，就開車往山下跑，到石碇
    交流道時，聽到後面有警車鳴笛，就停在路邊，主動去敲車
    門，問警察是否在找伊，並主動配合警察回派出所製作筆錄
    ，伊沒有肇事逃逸的犯意云云。
二、惟查，上揭被告傷害告訴人甲○○及逃離肇事現場之事實，
    業據告訴人丙○○及甲○○於偵查及原審中指訴甚詳，且有
    臺北市立萬芳醫院所出具丙○○診斷證明書之影本及甲○○
    之診斷證明書，被告酒精測試紀錄2紙，事故現場照片、 告
    訴人甲○○受傷部位照片共計18紙，道路交通事故現場圖及
    道路交通事故調查表 (一)、(二)在卷可稽， 且證人即追捕
    被告之警員莊智丞於本院審判時亦到庭證稱：接獲瑞芳勤務
    中心通報，攔截一輛深色的車子，我們於2點收到通報， 我
    於石碇鄉雙溪口發現這輛車子，當時我也鳴警笛，沿路追趕
    到南港隧道北上的方向，沿路逼迫他向路邊停駛，大約在隧
    道口200-300公尺左右，他才停下來， 因為隧道裡面無線電
    訊號收不到，我們打行動電話問是什麼樣的案由，勤務中心
    說他有肇事逃逸的情況，所以我就上前搜身，之前我也有做
    權利告知，後來靠近他有聞道酒精的味道，國道的交通隊有
    聽到鳴笛，有跟上來，當場有做酒測，後來我就開他的車回
    到派出所，勤務中心有指示，等瑞芳分局來處理。從雙溪口
    到隧道口有將近一公里的距離，我沿路有鳴笛，並用擴音器
    要這台車號的車子停駛，正常的情況下一定會向路邊停駛，
    但他卻讓我追了一公里。那時是因為隧道裡面的車子還不少
    ，我是叫隧道裡面的車子把車速慢下來，才迫使他把車子停
    下來等語 (見本院97年4月3日審判筆錄)。 故被告辯稱伊無
    傷害行為及故意逃離現場之犯意云云，顯屬諉責之詞，不足
    採信。
三、核被告所為，係犯刑法第185條之4肇事致人受傷而逃逸、第
    277條第1項傷害等罪。被告所犯上開2罪，犯意各別， 罪名
    不同，應予分論併罰。原審因認被告罪證明確，引用刑法第
    第185條之4、第277條第1項、第51條第5款，刑法施行法第1
    條之1之規定。並審酌被告明知酒後駕車在道路上行駛， 因
    注意與反應能力降低，對一般往來之公眾具有高度危險性，
    竟仍執意酒後駕車，罔顧公眾安全，且於肇事致人受傷後，
    非但持刀與發人發生衝突，且駕車逃離現場，法治觀念明顯
    偏差，不宜輕縱，且迄未與告訴人達成和解賠償損害，併其
    犯後態度等一切情狀，分別量處傷害罪有期徒刑1年， 肇事
    逃逸部分處有期徒刑7月，並定其應執行之刑。 對於被告持
    之傷害告訴人甲○○之不詳利器，因未扣案，且無證據證明
    尚未滅失，為免將來執行困難，爰不予宣告沒收。核其認事
    用法，尚無不合，量刑亦稱妥適，上訴人即被告上訴意旨否
    認犯罪，指摘原判決不當，請求撤銷此部分判決，並予改判
    ，尚無理由，上訴應予駁回。
據上論斷，應依刑事訴訟法第368條，判決如主文。
本案經檢察官周誠南到庭執行職務。
中    華    民    國    97    年    4    月    17     日
            刑事第４庭    審判長法  官  沈宜生
                                法  官  鄭水銓
                                法  官  周煙平
以上正本證明與原本無異。
肇事逃逸部分如不服本判決，應於收受送達後十日內向本院提出
上訴書狀，其未敘述上訴之理由者並得於提起上訴後十日內向本
院補提理由書（均須按他造當事人之人數附繕本）。
傷害部分不得上訴。
                                書記官  蕭麗珍
中    華    民    國    97    年    4     月    23    日
附錄：本案論罪科刑法條全文
刑法第185條之4
駕駛動力交通工具肇事，致人死傷而逃逸者，處6月以上5年以下
有期徒刑。
刑法第277條1
傷害人之身體或健康者，處3年以下有期徒刑、拘役或1千元以下
罰金。


司法院資訊處製作；財團法人民間司法改革基金會備份。
